臺北高等行政法院裁定
110年度訴字第919號
原      告  林勁年                                      



被      告  臺北市政府交通局


代  表  人  陳學台（局長）住同上
上列當事人間公路法事件，原告不服臺北市政府中華民國110年4
月19日府訴一字第1106080471號訴願決定，提起行政訴訟，本院
裁定如下：
    主  文
原告之訴駁回。
訴訟費用由原告負擔。
　　事實及理由
一、按訴願法第14條第1項、第3項規定：「（第1項）訴願之提
    起，應自行政處分達到或公告期滿之次日起30日內為之。…
    …（第3項）訴願之提起，以原行政處分機關或受理訴願機
    關收受訴願書之日期為準。……」第77條第2款規定：「訴
    願事件有左列各款情形之一者，應為不受理之決定：……二
    、提起訴願逾法定期間或未於第57條但書所定期間內補送訴
    願書者。」準此，提起訴願之法定不變期間，應自行政處分
    達到或公告之次日起30日內為之，若逾越法定期間者，訴願
    機關應為不受理之決定。又當事人提起撤銷訴訟，應先經合
    法訴願前置程序，此觀行政訴訟法第4條規定甚明。復按行
    政訴訟法第107條第1項第10款規定：「原告之訴，有下列各
    款情形之一者，行政法院應以裁定駁回之。但其情形可以補
    正者，審判長應定期間先命補正：……十、起訴不合程式或
    不備其他要件者。」從而，當事人提起訴願逾越法定期間，
    即屬未經合法訴願程序，其進而提起撤銷訴訟，因不合提起
    撤銷訴訟須經合法訴願之前置要件，且其情形無從補正，行
    政法院應以其起訴不合法，裁定駁回之。
二、原告因公路法事件，因涉公路法第77條第2項及汽車運輸業
    管理規則第138條規定，經被告以109年12月2日第27-250085
    2號處分書（下稱原處分），裁處10萬元罰鍰，並吊扣原告
    駕駛執照4個月。原告不服，遂於110年1月20日提起訴願，
    經訴願決定不受理後，原告仍不服，遂向臺灣臺北地方法院
    （下稱臺北地院）提起訴訟，並聲明求為判決撤銷原處分，
    經臺北地院110年度簡字第164號行政訴訟裁定移送本院審理
    。經查，原處分已於109年12月8日合法送達，此有送達證書
    影本（見臺北地院卷第85頁）附卷可稽。又原告提起訴願時
    之地址如係訪談紀錄影本所載地址，因係在臺北市，無在途
    期間扣除問題；是本件提起訴願之期間末日為 110年1月7日
    （星期四）。又原告提起訴願時之地址如係戶籍地址，因係
    在新北市，則應扣除訴願在途期間2日，提起訴願之期間末
    日原為110年1月9日，因是日為星期六，依行政程序法第48
    條第4項規定，應以次星期一（1月11日）代之。惟原告遲至
    110年1月20日始經由被告向臺北市政府提起訴願，有蓋有被
    告所屬臺北市公共運輸處收文日期章戳之訴願書影本在卷可
    憑（見訴願卷第21頁）。何況經本院函詢，原告自稱收受原
    處分日期為109年12月2日，其訴願顯已逾上開法定不變期間
    ，揆諸首開說明，訴願機關以其訴願逾期，自程序上為不受
    理決定，核無不合。原告復對之提起行政訴訟，即屬不備起
    訴要件，為不合法，應予駁回。另原告之訴既不合法，其實
    體上之主張本院即無庸審酌，併此敘明。
三、依行政訴訟法第107條第1項第10款、第104條、民事訴訟法
    第95條、第78條，裁定如主文。 
中　　華　　民　　國　　110 　年　　10　　月　　29　　日
                    臺北高等行政法院第三庭
                              審判長法  官　楊得君
                                    法  官  鄭凱文
                                    法  官  畢乃俊
上為正本係照原本作成。如不服本裁定，應於送達後10日內向本
院提出抗告狀（須按他造人數附繕本）。
中　　華　　民　　國　　110 　年　　10　　月　　29　　日
                                    書記官  李依穎